臺灣屏東地方法院民事裁定               100年度抗字第60號
抗  告  人  邱戊昌
            邱黃戊英
相  對  人  周翠秀
上列當事人間聲請拍賣抵押物事件，抗告人對於中華民國100 年
9 月30日本院100 年度司拍字第216 號裁定，提起抗告，本院裁
定如下：
    主  文
抗告駁回。
抗告程序費用新台幣壹仟元由抗告人負擔。
    理  由
一、本件相對人主張：訴外人邱志勛於民國82年5 月31日向伊借
    款新台幣（下同）200 萬元，約定於同年6 月29日清償，並
    由其與訴外人邱志平、鍾鳳娣提供坐落屏東縣長治鄉○○段
    429 地號土地所有權應有部分1/2 ，為伊設定抵押權以為擔
    保，於82年5 月31日辦畢登記。嗣上開429 地號土地因共有
    物分割和解成立，增加同段429-3 、429-4 、429-5 、429-
    6 地號4 筆土地，伊之抵押權因而按原應有部分轉載於各筆
    土地上，其中429-4 地號土地由相對人邱戊昌取得，429-3
    地號土地則因繼承輾轉由相對人邱黃戊英取得。茲因上開清
    償期屆至後，邱志勛未依約清償，爰依法聲請裁定拍賣429-
    3 、429-4 地號土地（下稱系爭土地）應有部分各1/2 ，以
    資受償等語。
二、原審認相對人之聲請，經核與民法第873 條之規定並無不合
    ，裁定准予拍賣系爭土地應有部分各1/2 。抗告人對原裁定
    聲明不服，提起抗告，抗告意旨略以：相對人已非系爭土地
    之抵押權人，原裁定准許相對人拍賣之聲請，容有未洽等語
    ，對原裁定聲明不服，提起抗告，求為廢棄原裁定。
三、按抵押權人，於債權已屆清償期，而未受清償者，得聲請法
    院，拍賣抵押物，就其賣得價金而受清償，民法第873 條定
    有明文。又聲請拍賣抵押物，原屬非訟事件，祇須其抵押權
    已經依法登記，且債權已屆清償期而未受清償，法院即應為
    准許拍賣之裁定（最高法院49年台抗字第244 號判例意旨參
    照）。次按執行名義為確定終局判決者，除當事人外，對於
    訴訟繫屬後為當事人之繼受人者，亦有效力；前項規定，於
    抵押權人為拍賣抵押物聲請，經法院為許可強制執行之裁定
    之執行名義，準用之，強制執行法第4 條之2 第1 項第1 款
    、第2 項、第4 條第1 項第5 款亦定有明文。
四、經查：邱志勛、邱志平、鍾鳳娣於82年5 月31日以坐落屏東
    縣長治鄉○○段429 地號土地所有權應有部分1/2 ，為相對
    人設定抵押權，擔保債權額為220 萬元，清償日期為82 年6
    月29日，於82年5 月31日辦畢登記，嗣後上開429 地號土地
    因共有物分割和解成立，增加同段429-3 、429-4 、429-5
    、429-6 地號4 筆土地，相對人之抵押權因而按原應有部分
    轉載於各筆土地上，其中429-4 地號土地由相對人邱戊昌取
    得，429-3 地號土地則因繼承輾轉由相對人邱黃戊英取得，
    相對人之抵押權嗣後讓與張哲源，並於100 年10月14日辦畢
    登記等情，有土地登記謄本及他項權利證明書附卷可稽。本
    件系爭抵押權已經依法登記，且債權已屆清償期而未受清償
    ，原審依抵押權人即相對人之聲請，裁定准許拍賣系爭土地
    應有部分各1/2 ，經核於法並無違誤。原審裁定准許拍賣系
    爭土地應有部分各1/2 後，相對人將其抵押權讓與第三人，
    依前揭強制執行法之規定，其裁定之效力自及於受讓抵押權
    之人。抗告意旨徒以前揭情詞，指摘原裁定不當，非有理由
    ，應予駁回。
五、據上論結，本件抗告為無理由，依非訟事件法第21條第2 項
    、第46條、民事訴訟法第495 條之1 第1 項、第449 條第1
    項、第95條、第78條、第85條第1 項前段、第87條第1 項，
    裁定如主文。
中    華    民    國    100   年    11    月    30    日
                  民事第二庭  審判長法  官  春生
                                    法  官  程士傑
                                    法  官  李珮妤
以上正本係照原本作成。
如不服本裁定，須於裁定送達後10日內，以適用法規顯有錯誤為
理由，向本院提出再抗告狀（須附繕本1 份及繳納再抗告裁判費
新台幣1,000 元）。再抗告時應提出委任律師或具有律師資格之
人之委任狀；委任有律師資格者，另應附具律師資格證書及釋明
委任人與受任人間有民事訴訟法第466 條之1 第1 項但書或第2
項所定關係之釋明文書影本。
中    華    民    國    100   年    11    月    30    日
                                    書記官  蔡妮君